ACORDAO-COMPLETO-2416379

ACÓRDÃO DE RELAÇÃO

ACÓRDÃO DE RELAÇÃO 1665/2020 ATA 24/2020 - PLENÁRIO

Acórdão 1665/2020-TCU-Plenário
Considerando as conclusões da unidade técnica (peça 323) no sentido de que: a) as folhas de pagamentos são geridas pelas próprias estatais; b) a Sest não exerce controle operacional sobre a glosa de pagamentos de empresas estatais; c) o estabelecimento de diretrizes de transparência de despesas de pessoal das estatais é difuso dentro da estrutura de Governança do Governo Federal, nos termos da Portaria Conjunta 5/2015 (SOF e  SEGEP) ; e d) a Sest vem empreendendo esforços para dar maior transparência às despesas de pessoal, conforme Resoluções 2 e 3 da Sest;
Considerando que esta Corte de Contas buscou, por meio dos Acórdão 728/2019-TCU-Plenário e 1.523/2019-TCU-Plenário, conferir um entendimento mais amplo e consentâneo, com os atuais desafios que perpassam a administração pública, acerca das atribuições da Sest, em consonância ao que restou estabelecido pelo art. 98, inciso VI, letra "g", do Decreto 9.745/2019;
Considerando que eventual nova interpretação de norma por parte desta Corte de Contas não tem o condão de retroagir de sorte a ensejar eventual responsabilização decorrente de sua inobservância, notadamente em função do que restou estabelecido pelo inciso XIII do parágrafo único do art. 2º da Lei 9.784/1999;
Os Ministros do Tribunal de Contas da União ACORDAM, por unanimidade, com fundamento nos arts. 143, inciso III, e 243 do Regimento Interno do TCU, em:
a)  considerar prejudicadas as providências determinadas no subitem 9.3.1 do Acórdão 728/2019-TCU-Plenário; e
b)  encaminhar cópia desta deliberação, acompanhada da instrução da unidade técnica, à Secretaria de Coordenação e Governança das Empresas Estatais.
1. Processo TC-Processo 023.687/2017-7 (RELATÓRIO DE LEVANTAMENTO) 
	1.1. Apensos: Processo 042.096/2018-9 (RELATÓRIO DE AUDITORIA) ; Processo 033.902/2016-0 (REPRESENTAÇÃO) .
	1.2. Interessados: Ministério da Economia; Petrobras Distribuidora S.A. - MME.
	1.3. Órgão: Secretaria de Coordenação e Governança das Empresas Estatais (Sest) .
	1.4. Relator: Ministro Vital do Rêgo.
	1.4.1. Ministro que alegou impedimento na Sessão: Aroldo Cedraz.
	1.5. Representante do Ministério Público: não atuou.
	1.6. Unidade Técnica: Secretaria de Fiscalização de Pessoal (Sefip) .
	1.7. Representação legal: José Guilherme Fontes de Azevedo Costa (OAB/RJ 126.729) , Patricia Franco Bonfadini Mendes (OAB/RJ 152.991) , Gustavo Esperança Vieira (OAB/SP 212.756) , Leticia Santana Pereira, Mariana de Mello Vaz (OAB/RJ 119.926) , Pedro Jose de Almeida Ribeiro (OAB/RJ 163.187) , Alex Zeidan dos Santos (OAB/DF 19.546) , Weltton Rodrigues Loiola (OAB/CE 14.683) , Rudyard Bruno da Silva Rios (OAB/DF 17.532-E) , Leonam dos Santos Guimaraes, Altevir Mascarenhas de Almeida e outros. 
	1.8. Determinações/Recomendações/Orientações: não há.

Secretaria de Coordenação e Governança das Empresas Estatais (Sest).

Aroldo Cedraz.

ACORDAO-COMPLETO-2477478

Acórdão 1338/2022 - Plenário

VITAL DO RÊGO

José Guilherme Fontes de Azevedo Costa (OAB/RJ 126.729), Patricia Franco Bonfadini Mendes (OAB/RJ 152.991), Gustavo Esperança Vieira (OAB/SP 212.756), Leticia Santana Pereira, Mariana de Mello Vaz (OAB/RJ 119.926), Pedro Jose de Almeida Ribeiro (OAB/RJ 163.187), Alex Zeidan dos Santos (OAB/DF 19.546), Weltton Rodrigues Loiola (OAB/CE 14.683), Rudyard Bruno da Silva Rios (OAB/DF 17.532-E), Leonam dos Santos Guimaraes, Altevir Mascarenhas de Almeida e outros.

Não atuou.

RELATÓRIO DE LEVANTAMENTO (RL)

Secretaria de Fiscalização de Pessoal (Sefip).